Config:
  hfst:
    Gen: ../../../src/generator-gt-norm.hfst
    Morph: ../../../src/analyser-gt-norm.hfst
  xerox:
    Gen: ../../../src/generator-gt-norm.xfst
    Morph: ../../../src/analyser-gt-norm.xfst
    App: lookup


# Comments after each noun:
# ok = checked against 
# ? = not checked

# Nouns only in plural. Both odd-syllable and syllable. Lexicon OADÁDAGÁ, VUOSA, SIJDDALAHÁ, SISSNELUHÁ, VÁLLDARA BÆLLJASA, MANEBU, DÁRBBAGA, SNJIERÁGA, BERRAHATTJA

Tests:
  Noun - båvså: # VUOSA
    båvså+N+Sg+Nom: [] 
    båvså+N+Pl+Nom: båvså
    båvså+N+Pl+Acc: båvsåjt
    båvså+N+Pl+Ill: båvsåjda

  Noun - njálggá: # VUOSA
    njálggá+N+Sg+Nom: [] 
    njálggá+N+Pl+Nom: njálggá
    njálggá+N+Pl+Ine: njálggájn
    njálggá+N+Pl+Ill: njálggájda

  Noun - vuosa: # VUOSA
    vuosa+N+Sg+Nom: [] 
    vuosa+N+Pl+Nom: vuosa
    vuosa+N+Pl+Acc: vuosajt
    vuosa+N+Pl+Ill: vuosajda

  Noun - ávta: # VUOSA
    ávta+N+Sg+Nom: [] 
    ávta+N+Pl+Nom: ávta
    ávta+N+Pl+Gen: ávtaj
    ávta+N+Pl+Ill: ávtajda

  Noun - rubmálahá: # SIJDDALAHÁ
    rubmálahá+N+Sg+Nom: []
    rubmálahá+N+Pl+Nom: rubmálahá
    rubmálahá+N+Pl+Com: rubmálaháj
    rubmálahá+N+Ess: rubmálahán

  Noun - sissŋeluhá: # SISSNELUHÁ
    sissŋeluhá+N+Sg+Nom: []
    sissŋeluhá+N+Pl+Nom: sissŋeluhá
    sissŋeluhá+N+Pl+Com: sissŋeluháj
    sissŋeluhá+N+Ess: sissŋeluhán

  Noun - tjuodtjama: # VÁLLDÁRA
    tjuodtjama+N+Sg+Nom: [] 
    tjuodtjama+N+Pl+Ill: tjuodtjamijda 

  Noun - áhtjitja: # VÁLLÁRA
    áhtjitja+N+Sg+Nom: [] 
    áhtjitja+N+Pl+Ine: áhtjitjijn
    áhtjitja+N+Pl+Ill: áhtjitjijda

  Noun - sebmasa: # BÆLLJASA
    sebmasa+N+Sg+Nom: [] 
    sebmasa+N+Pl+Ine: sebmasijn
    sebmasa+N+Pl+Ill: sebmasijda

  Noun - jiednabælljasa: # BÆLLJASA
    jiednabælljasa+N+Sg+Nom: [] 
    jiednabælljasa+N+Pl+Ine: jiednabælljasijn
    jiednabælljasa+N+Pl+Ill: jiednabælljasijda

  Noun - maŋebu: # MANEBU
    maŋebu+N+Sg+Nom: [] 
    maŋebu+N+Pl+Gen: maŋebuj 
    maŋebu+N+Pl+Ill: maŋebujda

  Noun - oarbbenattja: # BERRAHATTJA
    oarbbenattja+N+Sg+Nom: [] 
    oarbbenattja+N+Pl+Ine: oarbbenattjajn
    oarbbenattja+N+Pl+Ill: oarbbenattjajda

  Noun - gahpanisá: # BERRAHATTJA
    gahpanisá+N+Sg+Nom: [] 
    gahpanisá+N+Pl+Ine: gahpanisájn
    gahpanisá+N+Pl+Ill: gahpanisájda

  Noun - dárbbaga: # DÁRBBAGA
    dárbbaga+N+Sg+Nom: [] 
    dárbbaga+N+Pl+Gen: dárbbagij 
    dárbbaga+N+Pl+Ill: dárbbagijda

  Noun - ånibåvsåtja: # SNJIERÁGA
    ånibåvsåtja+N+Sg+Nom: [] 
    ånibåvsåtja+N+Pl+Ine: ånibåvsåtjijn
    ånibåvsåtja+N+Pl+Ill: ånibåvsåtjijda

  Noun - snjierága: # SNJIERÁGA
    snjierága+N+Sg+Nom: [] 
    snjierága+N+Pl+Ine: snjierágijn
    snjierága+N+Pl+Ill: snjierágijda

  Noun - látjádagá: # OADÁDAGÁ
    látjádagá+N+Sg+Nom: [] 
    látjádagá+N+Pl+Ine: látjádagájn
    látjádagá+N+Pl+Ill: látjádagájda



